【裁判字號】    92,交簡上,67
【裁判日期】    921021
【裁判案由】    過失傷害
【裁判全文】
臺灣桃園地方法院刑事判決                        九十二年度交簡上字第六七號
    上  訴  人  乙○○
右上訴人因過失傷害案件，不服本院桃園簡易庭九十二年三月十九日九十一年度桃交
簡字第三二二一號第一審簡易判決（聲請簡易判決處刑案號：九十一年度偵字第二０
二一０號），提起上訴，本院管轄之第二審地方法院合議庭判決如左：
    主  文
原判決撤銷。
乙○○因過失傷害人，處拘役伍拾日，如易科罰金，以參佰元折算壹日。
    事  實
一、乙○○於民國九十一年十月五日晚間，駕駛其ＬＦ－九二七五號自小客車，沿桃
    園縣大園鄉○○○路，由大園往埔心方向行駛，於當日晚間七時五十分許，行經
    上處中正東路一段「山隆加油站」前、埔心街有紅綠燈號誌之交叉路口時，原應
    注意該處限速為每小時五十公里，且駕駛人應注意車前狀況，隨時採取必要之安
    全措施，而依當時晴天，夜間有照明，路面平直，視距良好無障礙物等情境，又
    無不能注意之情事，竟仍疏未注意，貿然以時速五十餘公里之速度，在該處內側
    車道超速前行。適由甲○○騎乘，後座附載張美惠、張苡華之ＲＥ五－０六六號
    輕機車，自中正東路一段對向車道行駛前來，亦疏未注意左轉彎時，應距交叉路
    口三十公尺前顯示方向燈或手勢，行至交叉路口中心處左轉，亦不得占用來車道
    搶先左轉之規定，而貿然在上開交叉路口中心處前，搶道左轉。乙○○因未注意
    其前方有上開輕機車左轉之路況，復因超速煞車不及，自小客車車頭遂撞及輕機
    車右側倒地，甲○○因此受有右股骨骨折、右肱骨近端骨折等傷害，張美惠亦因
    此亦因此受有膝蓋擦傷之傷害（過失傷害張美惠部分未據告訴）。乙○○於肇事
    後，於有偵查犯罪權限機關未發覺犯罪前，向據報到場處理之警員坦承肇事自首
    ，並接受裁判。
二、案經甲○○訴由桃園縣警察局大園分局報請台灣桃園地方法院檢察署檢察官偵查
    後，聲請以簡易判決處刑。
    理  由
一、訊據被告乙○○除辯稱：甲○○三人共騎一輛機車，她也有錯等語外，就其餘事
    實均坦承不諱。經查：
（一）被告如何於右揭時間、地點，駕駛其ＬＦ—九二七五號自小客車，撞及被害人
      甲○○騎乘之ＲＥ五—０六六號輕機車，致甲○○受有有右股骨骨折、右肱骨
      近端骨折等傷害，迭據被告於警訊、偵審中坦承無隱，核與告訴人甲○○、證
      人即輕機車乘客張美惠分別在警、偵訊中指訴之肇事情節相符，此外並有道路
      交通事故調查報告表一份、肇事後現場及車輛照片八張及診斷證明書一紙附卷
      可稽。
（二）按行車速度應依標誌規定，汽車行駛時，駕駛人應注意車前狀況，並隨時採取
      必要之安全措施，道路交通安全規則第九十三條第一項、第九十四條第三款分
      別訂有明文。查依卷附調查報告表所載，肇事地點限速為每小時五十公里，肇
      事當時晴天，夜間有照明，路面平直，視距良好無障礙物，並無不能注意之情
      事，乃被告仍疏未注意，貿然以時速五十餘公里之速度前行，又未注意車前狀
      況，以致見告訴人之輕機車由對向車道左轉至其自小客車前方時，閃避不及，
      遂正面撞及輕機車肇事，被告顯有違反前述規定之過失。
（三）甲○○因本件事故受傷，已如前述。被告上開過失與甲○○受傷二事，復有相
      當因果關係。
（四）另查，甲○○於肇事當時，不僅與張美惠、張苡華三人共乘一輛機車，且係在
      肇事地點之交叉路口中心處前，甫過行人穿越道後，隨即搶道左轉，因而肇事
      之事實，此經甲○○自承屬實，核與卷附現場圖及現場照片標示之肇事車輛停
      放位置相符，並有甲○○於本院九十二年十月七日審理時，當庭在現場圖上描
      繪輕機車之行車動線可考。依道路交通安全規則第八十八條第二款規定：「機
      器腳踏車在駕駛人後設有固定座位者，得附載一人」，及同條例第一百零二條
      第四款規定：「汽車行駛至交叉路口左轉彎時，應距交叉路口三十公尺前顯示
      方向燈或手勢，行至交叉路口中心處左轉，並不得占用來車道搶先左轉」，甲
      ○○顯有違反前揭規定之過失；就搶道左轉部分，與本件事故間並有相當因果
      關係，然此不過影響被告刑責之輕重，尚不得據此解免其責。是被告所辯：甲
      ○○也有過失等語，不足執為有利於其之認定。至甲○○與張美惠、張苡華三
      人共乘機車部分，無關本件事故之發生，僅係違反道路交通安全規則，應受行
      政處罰而已，併予敘明。
（五）綜上所述，本件事證已臻明確，被告所辯尚不可採，其犯行堪予認定。
二、核被告乙○○所為，係犯刑法第二百八十四條第一項前段之過失傷害罪。被告於
    肇事後犯罪未被發覺前，向警報案，並在場接受警員調查，坦承肇事，此據證人
    即甲○○之父郭梧朝在本院審理時證述屬實，合於自首規定，應依刑法第六十二
    條前段規定減輕其刑。原審予以論罪科刑，雖非無見，然漏未斟酌被告自首之事
    實，復未審究郭海珊就事故發生亦有過失，均有未洽。上訴意旨指稱甲○○亦有
    過失，請予免責云云，雖不足取，惟原判決既有如上可議，自應由本院予以撤銷
    改判。爰審酌被告並無前科，有臺灣高等法院被告全國前案記錄表一紙附卷可稽
    ，被告過失之情節，甲○○所受傷害之程度，被告尚未與甲○○和解，甲○○亦
    有過失，及被告犯後坦承犯行，態度尚屬良好等一切情狀，量處如主文所示之刑
    ，並諭知易科罰金之折算標準，以示懲儆。
據上論斷，應依刑事訴訟法第四百五十五條之一第三項、第三百六十九條第一項前段
、第三百六十四條、第二百九十九條第一項前段，刑法第二百八十四條第一項前段、
第六十二條前段、第四十一條第一項前段，罰金罰鍰提高標準條例第一條前段、第二
條，判決如主文。
本案經檢察官林秀敏到庭執行職務。
中        華        民        國    九十二    年    十    月    廿一    日
                                  臺灣桃園地方法院交通法庭
                                      審判長法  官    林恆吉
                                            法  官    劉秀君
                                            法  官    陳彥宏
右正本證明與原本無異
不得上訴
                                            書記官    翁其良
中        華        民        國    九十二     年    十    月   二十一  日
論罪法條：刑法第二百八十四條第一項前段
中華民國刑法第二百八十四條
 (過失傷害罪)
因過失傷害人者，處六月以下有期徒刑、拘役或五百元以下罰金，致重傷
者，處一年以下有期徒刑、拘役或五百元以下罰金。
從事業務之人，因業務上之過失傷害人者，處一年以下有期徒刑、拘役或
一千元以下罰金，致重傷者，處三年以下有期徒刑、拘役或二千元以下罰
金。


司法院資訊處製作；財團法人民間司法改革基金會備份。
